【裁判字號】    95,裁,1250
【裁判日期】    950615
【裁判案由】    綜合所得稅
【裁判全文】
最  高  行  政  法  院  裁  定
                                     95年度裁字第01250號
上  訴  人  甲○○
被 上訴 人  財政部臺灣省北區國稅局
代  表  人  許虞哲      送達處所同上
                      （送達代收人乙○○ 送達處所同上
                        23樓）
上列當事人間因綜合所得稅事件，上訴人對於中華民國94年1月
18日臺北高等行政法院93年度簡字第830號判決，提起上訴，本
院裁定如下：
    主  文
上訴駁回。
上訴審訴訟費用由上訴人負擔。
    理  由
一、按對於適用簡易程序之裁判提起上訴或抗告，須經本院許可
    ，且該許可以訴訟事件所涉及之法律見解具有原則性者為限
    ，行政訴訟法第235條定有明文。所謂具有原則性，係指該
    事件所涉及之法律見解，有統一法律解釋之必要者而言。
二、上訴人上訴意旨略謂：上訴人所有坐落中壢市○○路268號
    房屋（以下簡稱系爭房屋）為公同共有之事實於地政事務所
    及被上訴人之檔案上皆有登錄，何勞上訴人舉證，本項於本
    件並非待證事實甚明；且原判決既稱上訴人於系爭房屋之持
    分（即應有部分）為四分之一，復稱系爭房屋非公同共有，
    其判決理由矛盾；依前述事實，原處分顯有不當，原判決復
    未指正，顯然不適用法規，爰請求廢棄原判決等語。
三、被上訴人則以：系爭房屋供他人營業使用，既為上訴人所不
    爭之事實，依所得稅法第14條第1項第5類第4、5目規定及財
    政部民國（下同）71年2月2日台財稅第30682號函釋，原核
    定並無不合。又上訴人對於高等行政法院之判決提起上訴，
    核非屬行政訴訟法第235條規定法律見解具有原則性之爭議
    ，應不構成得上訴之理由，原處分及所為復查、訴願及原判
    決並無違誤等語，資為抗辯。
四、原判決以：本件上訴人88年度綜合所得稅結算申報，未列報
    其所有系爭房屋供阿里巴巴精品童裝店、冠宏公司營業使用
    之租賃所得，被上訴人乃參照當地一般租金標準，按上訴人
    之持分（即應有部分四分之一）及營業面積，核算該租賃所
    得為新臺幣（下同）40,896元，並核定上訴人當年度綜合所
    得總額為739,061元，淨額為385,029元，補徵稅額3,506元
    等情，有處分書、復查決定書及各該函可證，且為兩造所不
    爭，堪認為實。次按當事人主張事實，須負舉證責任，倘其
    所提出之證據，不足為主張事實之證明，自不能認其主張之
    事實為真實，行政法院39年判字第2號著有判例。上訴人主
    張系爭房屋為公同共有一節，並未舉證證明；而被上訴人所
    稱上訴人於系爭房屋之持分（即應有部分）為四分之一等情
    ，有其提出之非自用房屋使用及租賃情形核定表附卷可稽。
    又上訴人主張其租賃所得，應依營業面積十分之一計算一節
    ，何以如此，並未說明依據。綜上以觀，上訴人所稱各節，
    均未舉證以實。從而，被上訴人依所得稅法第14條第1項第5
    類第4款規定及財政部71年2月2日台財稅第30682號函釋所為
    原核定並無違誤、復查決定及訴願決定，於法均無不合，乃
    判決駁回上訴人在原審之訴。上訴意旨無非以原判決既認定
    系爭房屋上訴人之持分（即應有部分）為4分之1，又認定非
    公同共有，顯有矛盾乙節。按民法第817條規定：「數人按
    其應有部分，對於一物有所有權者，為共有人。各共有人之
    應有部分不明者，推定其為均等。」，此乃分別共有者；民
    法第828條規定：「公同共有人之權利義務，依其公同關係
    所由規定之法律或契約定之。除前項之法律或契約另有規定
    外，公同共有物之處分，及其他之權利行使，應得公同共有
    人全體之同意。」此乃規定公同共有人之權利義務與公同共
    有物之處分，係分別共有與公同共有有別，同一法律關係，
    認定為分別共有者，自不得復認定公同共有。經核上訴意旨
    所指摘各點均屬原審取捨證據認定事實之問題，並無所涉及
    之法律見解，具有原則上之重要情事。上訴人提起上訴，不
    合首揭規定，不應許可，其上訴難謂合法，應予駁回。
五、依行政訴訟法第249條第1項前段、第104條、民事訴訟法第
    95條、第78條，裁定如主文。
中    華    民    國    95    年    6     月    15    日
                  第一庭審判長法  官  葉  振  權
                              法  官  陳  秀  美
                              法  官  劉  鑫  楨
                              法  官  梁  松  雄
                              法  官  劉  介  中
以  上  正  本  證  明  與  原  本  無  異
中    華    民    國    95    年    6     月    15    日
                              書記官  陳  盛  信


司法院資訊處製作；財團法人民間司法改革基金會備份。
